【裁判字號】    96,易,3429
【裁判日期】    970124
【裁判案由】    恐嚇
【裁判全文】
臺灣高雄地方法院刑事判決              96年度易字第3429號
公  訴  人  臺灣高雄地方法院檢察署檢察官
被      告  甲○○
上列被告因恐嚇案件，經檢察官提起公訴（96年度偵字第16230
號），本院判決如下：
    主  文
甲○○無罪。
    理    由
一、公訴意旨略以：被告甲○○擔任美麗國城大樓總幹事，因故
    被解聘，分別於民國96年4 月22日晚上6 時1 分許，在不詳
    地點，以0000000000號行動電話撥打美麗國城大樓副主委乙○○所有之家用電話，並以：「妳要告訴主委讓我回來上班
    復職，不然我就會讓你們好看」等加害生命、身體之事恐嚇
    乙○○，致乙○○心生畏懼而危害其安全。又於同日晚上7
    時56分許，在不詳地點，再以上開行動電話撥打美麗國城大
    樓主委丙○○之行動電話，並以：「你這個星期要小心一點
    」等加害生命、身體之事恐嚇丙○○，致丙○○心生畏懼而
    危害其安全，因認被告甲○○涉犯刑法第305 條之恐嚇危安
    罪嫌等語。
二、按犯罪事實應依證據認定之，無證據不得推定其犯罪事實。
    又不能證明被告犯罪者，應諭知無罪之判決，刑事訴訟法第
    154 條第2 項、第301 條第1 項定有明文。又事實之認定，
    應憑證據，如未能發現相當證據，或證據不足以證明，自不
    能以推測或擬制之方法，為裁判基礎（最高法院40年台上字
    第86號判例參照）；而告訴人之告訴，係以使被告受刑事訴
    追為目的，是其陳述是否與事實相符，仍應調查其他證據以
    資審認（最高法院52年台上字第1300號判例參照），易言之
    ，即藉由補強證據之存在，以增強或擔保告訴人陳述之證明
    力（最高法院87年度台上字第2176號判決要旨參照）。且認
    定犯罪事實所憑之證據，雖不以直接證據為限，間接證據亦
    包括在內，然無論直接證據或間接證據，其為訴訟上之證明
    ，須於通常一般之人均不致有所懷疑，而得確信其為真實之
    程度者，始得據為有罪之認定，倘其證明尚未達此一程度，
    而有合理之懷疑存在而無從使事實審法院得有罪之確信時，
    即應由法院為諭知被告無罪之判決（最高法院76年台上字第
    4986號判例參照）。
三、公訴人認被告涉有前揭犯行，係以1 、證人即告訴人乙○○
    之警詢、偵訊及審判具結筆錄。2 、證人即告訴人丙○○之
    警詢、偵訊及審判具結筆錄。3 、被告所有門號0000000000
    號行動電話通聯調閱查詢單。4 、96年4 月22日美麗國城住
    戶委員會開會錄影光碟1 片等證據資料，為其論斷之依據。
    訊據被告甲○○固坦承有於96年4 月22日晚上6 時1 分許、
    7 時56分許，在高雄市左營區蓮池潭公園內，以其所有之門
    號0000000000號行動電話分別撥打告訴人乙○○之室內電話
    0000000 號及告訴人丙○○所有之門號0000000000號行動電
    話之事實，惟堅決否認有何恐嚇犯行，辯稱：伊只有打電話
    給告訴人乙○○、丙○○，伊沒有說恐嚇的話等語。
四、經查：
(一)被告有於前揭時、地以其所有之上開行動電話門號撥打電話
    予告訴人乙○○、丙○○之事實，業據被告供述在卷，核與
    證人即告訴人乙○○、丙○○於警詢、偵訊及本院審理中證
    述情節相符，且有被告所使用門號0000000000號行動電話通
    聯調閱查詢單在卷可稽（見警卷第22至26頁），堪認屬實。
    然被告是否確有以上開言詞恐嚇告訴人乙○○、丙○○之行
    為，仍須有積極證據始足認定。
(二)證人乙○○於本院審理時固具結證稱：96年4 月22日晚上6
    點1 分，被告打電話到伊家，叫伊轉告大樓主委，要讓他趕
    快復職，被告說如果沒有轉告主委讓他復職的話，就要讓伊
    好看，叫伊要小心一點，被告在電話中的口氣很惡劣等語（
    見本院卷第59頁），證人丙○○於本院審理時具結證稱：被
    告於96年4 月22日晚上7 點56分打電話到伊的手機00000000
    00號，當時伊在開會，被告在電話中有叫伊要小心一點，後
    來被告的老闆就把伊的電話拿走，伊沒有聽到他們的對話內
    容等語（見本院卷第56頁），然證人乙○○、丙○○上開證
    詞係立與被告利害關係相反之地位，自不能單以證人乙○○
    、丙○○所言遽予認定被告確有上開恐嚇之言詞。再參以證
    人乙○○於本院審理時具結證稱：當時家中只有伊1 個人，
    沒有其他人在場，因為是突發事件，所以伊沒有錄音等語（
    見本院卷第60頁），證人丙○○於本院審理時亦具結證稱：
    被告是在手機裡跟伊說要伊小心一點，所以沒有其他人聽到
    ，那些話並沒有錄下來等語（見本院卷第58頁），足見告訴
    人乙○○、丙○○上開指訴，除據渠等之片面所陳外，並未
    提出其他確切之證據以供本院參憑，又無其他證據佐證與事
    實相符，自難僅憑告訴人乙○○、丙○○空言指摘，即遽認
    被告有何恐嚇犯行。
(三)又告訴人丙○○所提出之96年4 月22日美麗國城住戶委員會
    開會錄影光碟片，經本院勘驗其內容，其中確有一男聲謂：
    「幹你娘，臭機巴」等語，此有本院97年1 月8 日勘驗筆錄
    1 份可憑（見本院卷第51、52頁），其言詞中並無任何欲以
    不法方式加害告訴人丙○○生命、身體、自由、名譽或財產
    之字眼，是被告是否確有恐嚇他人致生危害於安全之行為，
    已非無疑，尚難以此遽為不利被告之認定。
(四)至公訴人所提出被告所使用之門號0000000000號行動電話通
    聯調閱查詢單（見警卷第22至26頁），然此僅能證明被告以
    其使用上開行動電話門號於96年4 月22日晚上6 時1 分26秒
    曾撥打告訴人乙○○之室內電話0000000 號、於同日晚上7
    時56分47秒、8 時6 分21秒曾撥打告訴人丙○○所使用之門
    號0000000000號行動電話聯絡之事實，並不能作為通話內容
    之證明，亦與證明犯罪構成要件事實之存在無涉，尚難僅憑
    上開通聯紀錄，遽認被告確有公訴人所指之前揭犯行。
(五)另被告聲請傳訊證人蔡仲愷，資以證明被告之人格不至於有
    公訴人所指之恐嚇犯行、證人即市議員陳麗珍、證人即督察
    室員警洪振堯，資以證明是員警指使告訴人乙○○、丙○○
    指訴被告有上開恐嚇犯行，然均與本件被告是否有公訴人所
    指之恐嚇犯行，顯然無直接關係，本院認無傳訊之必要，附
    此敘明。
五、綜上所述，本件公訴人認被告涉嫌前揭犯行所憑之證據，尚
    未達於通常一般之人均不致有所懷疑，而得確信其為真實之
    程度，依刑事訴訟制度「倘有懷疑，即從被告之利益為解釋
    」、「被告應被推定為無罪」之原則，即難遽為被告不利之
    認定。此外，復查無其他積極證據，足資認定被告有何恐嚇
    犯行，被告之行為尚屬不能證明，依首開說明，自應為被告
    無罪之諭知。
據上論斷，應依刑事訴訟法第301 條第1 項，判決如主文。
本案經檢察官丁○○到庭執行職務。
中    華    民    國    97    年    1     月    24    日
                  刑事第二庭    法  官  錢衍蓁
以上正本證明與原本無異。
如不服本判決應於收受本判決後10日內向本院提出上訴書狀，並
應敘述具體理由，如未敘述上訴理由者，應於上訴期間屆滿後20
日內補提理由書狀於本院（均須按他造當事人之人數附繕本）「
切勿逕送上級法院」。
中    華    民    國    97    年    1     月    24    日
                                書記官  秦富潔


司法院資訊處製作；財團法人民間司法改革基金會備份。
